臺灣臺中地方法院刑事判決
110年度易字第1421號
公  訴  人  臺灣臺中地方檢察署檢察官
被      告  何福基


上列被告因竊盜案件，經檢察官提起公訴（110年度偵字第16048
號），被告於準備程序中就被訴事實為有罪之陳述，經告以簡式
審判程序之旨，並聽取當事人意見後，由本院裁定進行簡式審判
程序，判決如下：
    主  文
何福基犯侵入住宅竊盜罪，累犯，處有期徒刑柒月。
    事  實
一、何福基意圖為自己不法之所有，基於竊盜之犯意，於民國11
    0年3月31日6時10分許，侵入林永順位於臺中市○○區○○路0巷
    00號之住處（所涉侵入住居部分，未據告訴），徒手竊取冰
    箱內之貢丸1包、水餃1包、帆立貝柱1盒及鵝油2包（共計價
    值新臺幣1,500元）得手，嗣經林永順當場發現並報警處理
    ，警方到場後當場扣得上開物品（均已實際合法發還林永順
    ）。
二、案經林永順訴由臺中市政府警察局烏日分局報告臺灣臺中地
    方檢察署檢察官偵查起訴。
　　理  由
一、查被告何福基所犯係死刑、無期徒刑、最輕本刑為3年以上
    有期徒刑以外之罪，亦非高等法院管轄之第一審案件，其於
    準備程序中就上開被訴事實為有罪之陳述（見本院110年度
    易字第1421號卷【下稱本院卷】第40頁），經告以簡式審判
    程序之旨，並聽取公訴人及被告之意見後，本院認宜進行簡
    式審判程序，爰依刑事訴訟法第273條之1第1項規定裁定進
    行簡式審判程序，合先敘明。又本案證據之調查，依刑事訴
    訟法第273條之2規定，自不受同法第159條第1項、第161條
    之2、第161條之3、第163條之1及第164條至第170條規定之
    限制，依法均具證據能力，併此敘明。
二、上開犯罪事實，業據被告於警詢、偵查及本院審理中均坦承
    不諱（見臺灣臺中地方檢察署110年度偵字第16048號卷【下
    稱偵卷】第12頁正面至第13頁正面、第39頁正、反面及本院
    卷第40、44、46頁），核與證人即告訴人林永順於警詢中之
    證述情節（見偵卷第14頁正面至第15頁正面）相符，並有員
    警出具之職務報告（見偵卷第11頁正面）、臺中市政府警察
    局烏日分局扣押筆錄（見偵卷第16頁正面至第17頁正面）、
    扣押物品目錄表（見偵卷第18頁正面）、贓物認領保管單（
    見偵卷第20頁正面）、案發現場照片（見偵卷第23頁正面至
    第25頁正面及本院卷第51、53頁）、案發現場圖（見偵卷第
    26頁正面）、臺中市政府警察局烏日分局110年7月25日中市
    警烏分偵字第1100040275號函暨檢附員警出具之職務報告、
    現場測繪圖、住宅現場平面圖（見本院卷第21至27頁）在卷
    可稽，是被告上開之任意性自白與事實相符，堪以採信
    。準此，本案事證明確，被告上開犯行洵堪認定，應予依法
    論科。
三、論罪科刑：
  ㈠核被告所為，係犯刑法第321條第1項第1款之侵入住宅竊盜罪
    。
　㈡被告前因公共危險案件，經本院以106年度易字第684號判決
    處有期徒刑4月確定，於106年8月25日易科罰金執行完畢等
    情，有臺灣高等法院被告前案紀錄表1份（見本院卷第13至1
    6頁）在卷可稽，是被告於上述徒刑執行完畢後，5年以內故
    意再犯本案有期徒刑以上之罪，為累犯，復審酌被告本案犯
    罪之動機、目的、手段、情節、素行、犯後態度及所生危害
    等一切情狀（詳後述㈢），認本案核無司法院大法官會議釋
    字第775號解釋意旨所指依刑法第47條第1項規定對被告加重
    最低本刑，即致生其所受之刑罰超過其所應負擔罪責之情形
    ，故爰依刑法第47條第1項規定加重其刑（法定本刑俱予加
    重）。
　㈢爰審酌被告不思以正當途徑獲取財物，竟因貪圖一己私慾而
    為本案侵入住宅竊盜犯行，顯然欠缺尊重他人財產法益之觀
    念，應予非難；並考量被告犯後始終坦承犯行，惟迄今尚未
    與告訴人達成和解之犯後態度；兼衡以被告本案犯罪之動機
    、目的、手段、情節、素行、所生危害及其自陳國中畢業之
    智識程度、從事廚師工作、未婚、無子女、需要扶養父親、
    勉持之家庭經濟狀況、有糖尿病（見本院卷第46頁）等一切
    情狀，量處如主文所示之刑，以資懲儆。
四、沒收：
　　被告本案所竊取之貢丸1包、水餃1包、帆立貝柱1盒及鵝油2
    包等物品，均為其犯罪所得，惟均已實際合法發還告訴人，
    有前揭贓物認領保管單1紙附卷足憑，依刑法第38條之1第5
    項規定，自均不予宣告沒收或追徵，附此敘明。
據上論斷，應依刑事訴訟法第273條之1第1項、第299條第1項前
段，刑法第321條第1項第1款、第47條第1項，刑法施行法第1條
之1第1項，判決如主文。
本案經檢察官林宏昌提起公訴，檢察官陳隆翔到庭執行職務。
中　　華　　民　　國　　110 　年　　10　　月　　18　　日
　　　　　　　 　 刑事第十六庭  法  官  呂超群
以上正本證明與原本無異。
如不服本判決應於收受送達後20日內向本院提出上訴書狀，並應
敘述具體理由；其未敘述上訴理由者，應於上訴期間屆滿後20日
內向本院補提理由書（均須按他造當事人之人數附繕本）「切勿
逕送上級法院」。
告訴人或被害人如不服判決，應備理由具狀向檢察官請求上訴，
上訴期間之計算，以檢察官收受判決正本之日起算。
　　　　　　　　　　　　　　  　書記官  鄭淑英
中　　華　　民　　國　　110 　年　　10　　月　　18　　日
附錄法條：
刑法第321條
犯前條第1項、第2項之罪而有下列情形之一者，處6月以上5年以
下有期徒刑，得併科50萬元以下罰金：
一、侵入住宅或有人居住之建築物、船艦或隱匿其內而犯之。
二、毀越門窗、牆垣或其他安全設備而犯之。
三、攜帶兇器而犯之。
四、結夥三人以上而犯之。
五、乘火災、水災或其他災害之際而犯之。
六、在車站、港埠、航空站或其他供水、陸、空公眾運輸之舟、
    車、航空機內而犯之。
前項之未遂犯罰之。